【裁判字號】    96,易,964
【裁判日期】    970116
【裁判案由】    竊盜
【裁判全文】
臺灣屏東地方法院刑事判決               96年度易字第964號
公  訴  人  臺灣屏東地方法院檢察署檢察官
被      告  甲○○
上列被告因竊盜案件，經檢察官提起公訴（96年度偵字第6505號
），嗣被告於本院準備程序進行中先就被訴事實為有罪之陳述，
本院告知被告簡式審判程序之旨，並聽取當事人之意見後，裁定
改由受命法官獨任依簡式審判程序審理，判決如下：
    主  文
甲○○攜帶兇器、毀越安全設備竊盜，累犯，處有期徒刑壹年。
扣案之大型鐵剪壹支沒收。
    事  實
一、甲○○前因強盜案件，經本院以87年度少訴字第8 號判決處
    有期徒刑3 年、緩刑5 年確定，又因竊盜案件，經本院以91
    年度易字第1467號判決處有期徒刑8 月確定，前開緩刑被撤
    銷，2 罪接續執行，於民國95年10月20日因縮短刑期假釋出
    監付保護管束，至96年1 月8 日保護管束期滿，以執行完畢
    論。詎猶不知悔改，意圖為自己不法之所有，基於竊盜之犯
    意，於96年9 月29日下午3 時許，攜帶其所有客觀上得以危
    害人生命、身體及安全，可供兇器使用之大型鐵剪1 支，前
    往丙○○位於屏東縣枋山鄉○○村○○路137 號之住處，見
    四下無人，以前開大型鐵剪破壞具防盜功能之裝設在丙○○
    住處後方之鐵窗，而侵入其內，至該住處2 樓丙○○之房間
    內，徒手竊取丙○○所有之黃金鞋子金飾1 個、胸掛大金牌
    3 個、手掛金牌3 組（每組2 小片）、黃金墬子2 個、黃金
    戒子2 組（每組2 只）及黃金項鍊1 條，得手後旋逃離現場
    ；嗣於96年1 月10日為警循線查獲，其並於當日下午2 時50
    分許，帶同警方至其位於屏東縣枋山鄉○○村○○路之工寮
    內，扣得前開大型鐵剪1 支，又於同日晚上8 時許，帶同警
    方前往其位於屏東縣枋山鄉○○村○○路9 號之住處，查獲
    其所竊得之上開黃金鞋子金飾1 個及手掛金牌3 小片（已發
    還被害人，其餘竊得財物均已變賣得款花用殆盡），而查知
    上情。
二、案經屏東縣警察局枋寮分局報告臺灣屏東地方法院檢察署檢
    察官偵查起訴。
    理  由
一、本案被告甲○○所犯竊盜案件，並非法定刑為死刑、無期徒
    刑或最輕本刑3 年以上有期徒刑之罪，亦非高等法院管轄第
    一審之案件，而被告於本院準備程序中就被訴事實為有罪之
    陳述，本院合議庭乃裁定由受命法官獨任進行簡式審判程序
    。又簡式審判程序之證據調查，依刑事訴訟法第273 條之2
    規定，不受同法第159 條第1 項審判外陳述排除之限制，再
    被告對於卷內之各項證據，亦不爭執證據能力，故卷內所列
    之各項證據，自得作為證據，先予敘明。
二、上開事實，業據被告坦承不諱，核與被害人丙○○於警詢證
    述之情節相符，並有扣押筆錄2 份、扣押物品目錄表、被害
    人丙○○出具之失竊財物一覽表、贓物認領保管單各1 份及
    相片在卷可憑，被告自白與事實相符，堪可採信。本件事證
    明確，應予依法論科。
三、按刑法第321 條第1 項第2 款所謂「安全設備」，係指依社
    會通常觀念足認為防盜之設備而言，窗戶具有防盜之作用，
    應屬刑法第321 條第1 項第2 款所定之其他安全設備（最高
    法院55年臺上字第547 號判例及45年臺上字第1443號判例參
    照），又該款所謂「毀」係指毀損，稱「越」則指踰越或超
    越，祇要踰越或超越安全設備之行為使該安全設備喪失防閑
    作用，即該當於前揭規定之要件，本件被告以鐵剪破壞鐵窗
    後翻越進入被害人之住處，已使該窗戶喪失防閑作用，揆諸
    前揭說明，其所為該當該條款所規定之「毀越安全設備」。
    再按刑法第321 條第1 項第3 款之攜帶兇器竊盜罪，係以行
    為人攜帶兇器竊盜為其加重條件，此所謂兇器，其種類並無
    限制，凡客觀上足對人之生命、身體、安全構成威脅，具有
    危險性之兇器均屬之，且祇須行竊時攜帶此種具有危險性之
    兇器為已足，並不以攜帶之初有行兇之意圖為必要（最高法
    院79年度台上字第5253號判例意旨參考），本件被告行竊時
    所攜帶之大型鐵剪1 支，係鐵製材質、體積龐大、且有相當
    重量，若持之對人攻擊，對人之生命、身體、安全應具有危
    害危險性，自屬兇器無疑。末按刑法第321 條第1 項所列各
    款為竊盜之加重條件，如犯竊盜罪兼具數款加重情形時，因
    竊盜行為祇有1 個，仍祇成立1 罪，不能認為法律競合或犯
    罪競合，最高法院69年台上字第3945號判例參照。是核被告
    所為，係犯刑法第321 條第1 項第3 款、第2 款之攜帶兇器
    毀越安全設備竊盜罪。又被告前有如事實欄所示之科刑及執
    行情形，有臺灣屏東地方法院檢察署刑案資料查註紀錄表、
    臺灣高等法院被告前案紀錄表各1 份附卷足憑，其於刑之執
    行完畢後5 年內，故意再犯本件有期徒刑之罪，為累犯，應
    依刑法第47條第1 項加重其刑。
四、爰審酌被告正值青壯，身心健全，不思循正當途徑賺取財物
    ，竟任意攜帶兇器侵入他人住處行竊，侵害他人財產法益外
    ，更足以危害他人生命、身體及住居安全，且如前所述，有
    強盜、竊盜前科，仍不思悔悟，所為誠不足取，惟念其犯後
    坦承犯行，態度尚稱良好，衡以其所竊財物價值，被害人已
    領回部分失竊財物，有前開贓物認領保管單在卷可考，其所
    獲不法利益等一切情狀，量處如主文所示之刑。末者，扣案
    之大型鐵剪1 支，係被告所有，犯本案所用之物，應依刑法
    第38條第1 項第2 款規定宣告沒收。
據上論斷，應依刑事訴訟法第273 條之1 第1 項、第299 條第1
項前段，刑法第321 條第1 項第3 款、第2 款、第47條第1 項、
第38條第1 項第2 款，判決如主文。
本案經檢察官乙○○到庭執行職務。
中    華    民    國    97    年     1     月    16   日
                        刑事第五庭    法  官  陳秀慧
以上正本證明與原本無異。
如不服本判決應於收受本判決送達後十日內向本院提出上訴書狀
，其未敘述上訴理由者，並得於提起上訴後十日內向本院補提理
由書狀（均須按他造當事人之人數附繕本）「切勿逕送上級法院
」。
中    華    民    國    97    年    1     月    16    日
                                      書記官  溫訓暖
附錄本案論罪科刑法條：
刑法第321條
犯竊盜罪而有左列情形之一者，處六月以上、五年以下有期徒刑
：
一  於夜間侵入住宅或有人居住之建築物、船艦或隱匿其內而犯
    之者。
二  毀越門扇、牆垣或其他安全設備而犯之者。
三  攜帶兇器而犯之者。
四  結夥三人以上而犯之者。
五  乘火災、水災或其他災害之際而犯之者。
六  在車站或埠頭而犯之者。
前項之未遂犯罰之。


司法院資訊處製作；財團法人民間司法改革基金會備份。
